臺灣臺北地方法院刑事判決　　　　　　 100年度審訴字第21號
公　訴　人　臺灣臺北地方法院檢察署檢察官
被　　　告　葉超雄
上列被告因違反毒品危害防制條例案件，經檢察官提起公訴（10
0 年度毒偵字第1749號），被告於本院準備程序進行中，就被訴
事實為有罪之陳述，經本院告知簡式審判程序意旨，並聽取公訴
人及被告之意見後，本院合議庭裁定依簡式審判程序審理，判決
如下：
    主  文
葉超雄施用第一級毒品，累犯，處有期徒刑玖月。扣案之第一級
毒品海洛因壹包（驗餘淨重零點零捌壹壹公克）沒收銷燬；包裹
上開毒品之包裝袋壹只沒收。又施用第二級毒品，累犯，處有期
徒刑陸月。扣案之第二級毒品甲基安非他命壹包（驗餘淨重參點
壹壹公克）沒收銷燬；包裹上開毒品之包裝袋壹只及扣案之吸食
器壹只沒收。應執行有期徒刑壹年壹月，扣案之第一級毒品海洛
因壹包（驗餘淨重零點零捌壹壹公克）及第二級毒品甲基安非他
命壹包（驗餘淨重參點壹壹公克）均沒收銷燬，包裹上開毒品之
包裝袋貳只及扣案之吸食器壹只均沒收。
    事  實
一、葉超雄前因施用毒品案件，經本院以93年度訴緝字第232 號
    及94年度易字第326 號判決分別判處有期徒刑8 月、5 月、
    8 月確定，後定應執行有期徒刑1 年6 月；又因偽造文書案
    件，經臺灣板橋地方法院以94年度簡字第2213號判決判處有
    期徒刑3 月確定，上開之罪均接續執行，甫於民國95年11月
    24日因縮短刑期假釋出監並付保護管束，後其假釋未經撤銷
    ，刑期至96年3 月7 日縮刑期滿，未執行之刑以已執行完畢
    論（構成累犯）。
二、葉超雄曾因施用毒品案件，經本院裁定施以觀察、勒戒，於
    90年4 月26日因無繼續施用傾向執行完畢釋放出所，並由臺
    灣臺北地方法院檢察署檢察官於同年月30日以90年度毒偵字
    第1127號為不起訴處分，惟其於觀察、勒戒執行完畢釋放後
    5 年內之91年間，已再犯施用毒品罪，經本院判刑確定；竟
    仍未能戒除毒癮，各基於施用第一、二級毒品之犯意，於10
    0 年5 月27日凌晨1 時許，在桃園縣中壢市○○道一號高速
    公路中壢休息站停車場內，分別以抽菸及燃燒吸食器吸煙之
    方式，施用第一級毒品海洛因及第二級毒品甲基安非他命（
    起訴書誤載為安非他命）各1 次。嗣於同日稍後之凌晨2 時
    30分許，在臺北市○○區○○路384 巷1 號前，因形跡可疑
    為警上前盤檢查獲，並扣得第一級毒品海洛因1 包（毛重0.
    3295公克、淨重0.0919公克、取樣0.0108公克鑑定用罄、驗
    餘淨重0.0811公克）、第二級毒品甲基安非他命1 包（毛重
    3.32公克、淨重3.12公克、取樣0.01公克鑑定用罄、驗餘淨
    重3.11公克）及其所有供包裹上開毒品所用之包裝袋2 只暨
    其所有供（但非專供）其施用甲基安非他命所用之吸食器1
    組（其餘扣案之槍、彈等物與本案無關，本院另案審理中）
    ，始知上情。
三、案經臺北市政府警察局中山分局報請臺灣臺北地方法院檢察
    署檢察官偵查起訴。
    理  由
一、程序部分：本件被告葉超雄所犯係死刑、無期徒刑或最輕本
    刑為3 年以上有期徒刑以外之罪，其於準備程序中就被訴事
    實為有罪之陳述，經本院告知簡式審判程序之旨，並聽取當
    事人意見後，經本院合議庭依刑事訴訟法第273 條之1 第1
    項規定裁定由受命法官獨任進行簡式審判程序，合先敘明。
二、上開事實，業據被告於本院100 年10月3 日之準備及審理程
    序中坦承不諱，且被告此次驗尿結果，就安非他命類（安非
    他命、甲基安非他命）及鴉片類（嗎啡）確均呈現陽性反應
    ，檢體編號核亦無誤，此有台灣尖端先進生技醫療股份有限
    公司濫用藥物檢驗報告及尿液檢體委驗單（編號：051148號
    ）各1 件存卷可查，另有扣案之上開毒品及吸食器為憑，且
    有自願受搜索同意書、搜索扣押筆錄、慈濟大學濫用藥物檢
    驗中心鑑定書及臺北市政府警察局鑑驗通知書等件在卷可稽
    ，堪認被告確於上開時、地，有施用第一級毒品海洛因及第
    二級毒品甲基安非他命各1 次之行為，則被告上開於本院之
    任意性自白核與事實相符而可採信，本案事證已臻明確，其
    犯行堪以認定；又查被告曾因施用毒品案件，經本院裁定施
    以觀察、勒戒，於90年4 月26日因無繼續施用傾向執行完畢
    釋放出所，並由臺灣臺北地方法院檢察署檢察官於同年月30
    日以90年度毒偵字第1127號為不起訴處分，惟其於觀察、勒
    戒執行完畢釋放後5 年內之91年間，已再犯施用毒品罪，經
    本院判刑確定，此有臺灣高等法院被告前案紀錄表1 件在卷
    可參，縱其本次施用毒品之時間（100 年5 月27日）已在該
    次觀察、勒戒執行完畢釋放5 年之後，仍應依法追訴處罰。
三、核被告所為，係犯毒品危害防制條例第10條第1 項之施用第
    一級毒品罪及同條第2 項之施用第二級毒品罪。其施用前後
    持有第一級毒品海洛因及第二級毒品甲基安非他命之低度行
    為，各為施用第一、二級毒品之高度行為所吸收，不另論罪
    。被告所犯上開2 罪，犯意各別、行為與罪名不同，自應分
    論併罰。查被告前因施用毒品案件，經本院以93年度訴緝字
    第232 號及94年度易字第326 號判決分別判處有期徒刑8 月
    、5 月、8 月確定，後定應執行有期徒刑1 年6 月；又因偽
    造文書案件，經臺灣板橋地方法院以94年度簡字第22 13 號
    判決判處有期徒刑3 月確定，上開之罪均接續執行，於95年
    11月24日因縮短刑期假釋出監並付保護管束，後其假釋未經
    撤銷，刑期至96年3 月7 日縮刑期滿，未執行之刑以已執行
    完畢論，此有臺灣高等法院被告前案紀錄表1 份在卷可按，
    被告於5 年內故意再犯本件最重本刑為有期徒刑以上之各罪
    ，均為累犯，應依刑法第47條第1 項之規定各加重其刑。爰
    審酌被告犯後雖於本院審理中坦承犯行，態度尚可，然前已
    有多次施用毒品之前案紀錄，仍未能戒除毒癮復行施用，暨
    被告其他素行、生活狀況、犯罪之動機、目的、手段等一切
    情狀，分別量處如主文所示之刑，並定其應執行之刑如主文
    所示。又扣案之上開第一級毒品海洛因及第二級毒品甲基安
    非他命各1 包，各係查獲之第一、二級毒品，不問是否屬於
    犯人所有，均應依毒品危害防制條例第18條第1 項前段之規
    定，諭知沒收銷燬（至取樣化驗部分，既已驗畢用罄滅失，
    不另諭知沒收銷燬）。另包裹上開毒品之包裝袋共2 只及扣
    案之吸食器1 支，均為被告所有，迭據其供述甚詳，雖非專
    供其施用第一級或第二級毒品之器具，但仍係供其犯罪所用
    之物，是依刑法第38條第1 項第2 款併予宣告沒收。
四、再被告此次為警採集尿液，經台灣尖端先進生技醫藥股份有
    限公司檢驗結果，安非他命、甲基安非他命均呈陽性反應，
    此有該公司濫用藥物尿液檢驗報告在卷可稽；查施用安非他
    命後，其尿液不致檢出甲基安非他命陽性反應，而施用甲基
    安非他命後，其尿液可檢出甲基安非他命和其代謝物安非他
    命成分，此有行政院衛生署管制藥品管理局93年11月2 日管
    檢字第0930010499號函可按，是被告尿液經檢驗出甲基安非
    他命陽性部分，係被告施用甲基安非他命所致，而檢驗出安
    非他命陽性部分，雖施用甲基安非他命、安非他命均可檢驗
    出安非他命陽性反應，但如前所述，本件已可認定被告確有
    施用甲基安非他命犯行，且卷內並無其他積極證據證明被告
    另有施用安非他命犯行，參諸國內幾乎都係濫用甲基安非他
    命者，鮮有濫用安非他命者（遲至89年5 月間國內方出現第
    1 次在錠劑中檢驗出安非他命，而非甲基安非他命之案例）
    ，依證據裁判原則，應認前開安非他命陽性反應，仍係被告
    施用甲基安非他命後經代謝作用所致，故雖檢察官認被告所
    施用之毒品為安非他命，且安非他命與甲基安非他命同屬安
    非他命類之中樞神經興奮劑，惟2 者究係不同之第二級毒品
    ，仍應究明並更正之，附此敘明。
據上論斷，應依刑事訴訟法第273 條之1 第1 項、第299 條第1
項前段，毒品危害防制條例第10條第1 項、第2 項、第18條第1
項前段，刑法第11條、第51條第5 款、第47條第1 項、第38條第
1 項第2 款，判決如主文。
本案經檢察官葉雅婷到庭執行職務。
中    華    民    國   100    年    10    月    24    日
                  刑事第二十一庭  法  官  吳勇毅
上正本證明與原本無異。
如不服本判決應於收受送達後10日內向本院提出上訴書狀，並應
敘述具體理由；其未敘述上訴理由者，應於上訴期間屆滿後20日
內向本院補提理由書（均須按他造當事人之人數附繕本）「切勿
逕送上級法院」。
                                  書記官  游秀珠
中    華    民    國   100    年    10    月    24    日
附錄本案論罪科刑法條全文：
毒品危害防制條例第10條
施用第一級毒品者，處 6 月以上 5 年以下有期徒刑。
施用第二級毒品者，處 3 年以下有期徒刑。